Inventaris van het archief van de Stichting Nationale Commissie Internationaal Jaar van het Kind 1979, (1977) 1978-1982
Nationaal Archief, Den Haag
- Het archief van de Nationale Commissie, I.
  - Stukken betreffende bijzondere onderwerpen, B.
    - Activiteiten
      - subsidiëring
        - Dossiers inzake de niet-gehonoreerde subsidie-aanvragen, geordend in volgorde van subsidienummer, 1978-1980; 201-402; 202 omslagen
          - Initiatiefgroep Utrechts Vrouwenfestival te Utrecht (126)., 283
          - Stichting Surinaams Onderwijs Vooraan te Amsterdam (127)., 284
          - Stichting ter bevordering van Turkse Cultuur in Oost-Zuid Brabant te Nuenen (128)., 285
          - Pulchri Studio te 's-Gravenhage (129)., 286
          - Afdeling Jeugdgezondheidszorg van de Gemeentelijke Geneeskundige en Gezondheidsdienst te Amsterdam (130)., 287
          - Stedelijk Initiatiefkomitee Kinderopvang te Amsterdam (132)., 288
          - Wereldkinderen te Amsterdam (134)., 289
          - Jeugdvereniging Bosvolk te Edam (136)., 290
          - Landelijk Overleg Wereldmilieudag te 's-Gravenhage (138)., 291
          - Mevrouw drs. M.J. Rijk van Ommeren te Amsterdam (139)., 292
          - Stichting Anti-Rookplan voor de Jeugd te De Bilt (140)., 293
          - Gewest Gelderland van de Nederlandse Vereniging van Huisvrouwen te Apeldoorn (141)., 294
          - Vrije Universiteit te Amsterdam (143)., 295
          - Stichting Werkgroep Kairos te Utrecht (144)., 296
          - Rotterdamse Stichting voor Autisme en Aangeboren Contactstoornissen te Rotterdam (146)., 297
          - Cursus Godsdienstonderwijs uitgaande van de Gereformeerde Gemeenten te Woerden (148)., 298
          - Nederlandse Federatie van Vertegenwoordigers van ouders van slechthorende en van spraakgestoorde kinderen F.O.S.S. te Bilthoven (149)., 299
          - Sociologisch Instituut der Rijks Universiteit te Utrecht (151)., 300
          - Sibo Preventie te Maastricht (152)., 301
          - Kleine Schaakvereniging te Medemblik (153)., 302
          - Stichting Peutercentrum Borgheem te Amsterdam (154)., 303
          - Stichting Blijf van m'n Lijf te Nijmegen (157)., 304
          - Stichting R.K. Jeugdcentrale te Vught (158)., 305
          - Steering Comittee te St. Maarten (161)., 306
          - Stichting Blijf van m'n Lijf te Venlo (162)., 307
          - Mejuffrouw T. Van der Laan te Blokker (164)., 308
          - Projectgroep Internationaal Jeugdkamp te Velp (165)., 309
          - Junior Kamer Westfriesland te Hoorn (166)., 310
          - Hans Holtkamp te Amsterdam (167)., 311
          - Raad der Europese Gemeenten te Maastricht (168)., 312
          - Stichting De Wielewaal te Ede (169)., 313
          - Werkgroep Hiep-Hoi te Beek en Donk (170)., 314
          - Stichting Nijmeegse Jeugdraad te Nijmegen (172)., 315
          - Stichting Peuterspeelzaal Risdam te Hoorn (173)., 316
          - Stichting K en O Provinciaal Centrum te Groningen (174), 317
          - Het Drukhuis te Haarlem (176)., 318
          - Capeise Vrouwenraad te Capelle aan de Ussel (177)., 319
          - Chili Werkgroep te Heino (178)., 320
          - Stichting Jeugd- en Jongerencentrum te Waddinxveen (179)., 321
          - Stichting Jong Nederland te Horst (182)., 322
          - Stichting Bureaux voor Levens- en Gezinsvragen in Noordhollands Noorden te Hoorn (184)., 323
          - Overkoepelende Werkgroep voor Jeugd en Jongeren te Muntendam (186)., 324
          - Aktiecomité I.J.K. Maasdriel te Kerkdriel (187)., 325
          - Initiatiefgroep Kinderdagverblijf Bilgaard te Leeuwarden (188)., 326
          - Openbare Kleuterschool De Kleine Wereld te 's-Gravenhage (190)., 327
          - Rode Kruis Ziekenhuis te 's-Gravenhage (192)., 328
          - Nederlandse Vereniging van Huisvrouwen te 's-Gravenhage (193)., 329
          - Stichting Peuterspeelzaal te Wehl (194)., 330
          - Vereniging Kinderzorg te 's-Gravenhage (195)., 331
          - Plaatselijke Commissie Internationaal Jaar van het Kind te Apeldoorn (197)., 332
          - Stichting Kindercentra Friesland te Drachten (198)., 333
          - Stichting Zomermanifestatie te Maastricht (199)., 334
          - Stichting Surinaamse en Antilliaanse Cultuur te Diemen (200)., 335
          - Stichting Vrijwillige Internationale Aktie te Amsterdam (201)., 336
          - Het Kommitee Marokkaanse Arbeiders Noord Nederland en Het Turkse Kommissie te Groningen (202)., 337
          - Drukkerij/Uitgeverij Ordeman te Rotterdam (205)., 338
          - Stichting Kinder Wereld Vriendschap te 's-Gravenhage (206)., 339
          - Buurthuis Westerhaven te Alphen a/d Rijn (207)., 340
          - Stichting Creativiteits Centrum te Leeuwarden (208)., 341
          - Stichting Meisjes en Vrouwentelefoon i.o. te Nijmegen (209)., 342
          - Haags Gemeentemuseum te 's-Gravenhage (210)., 343
          - Kring Zuid-Oost-Brabant van de Bond van Nederlandse Architecten te Eindhoven (212)., 344
          - Stichting Blijf van m'n Lijf te Amsterdam (213)., 345
          - Stichting Blijf van m'n Lijf te Eindhoven (214)., 346
          - Stichting Medische Kleuterdagverblijven te Amsterdam (216)., 347
          - Stichting Speel-o-theek Cremerbuurt te Amsterdam (217), 348
          - Stichting Blijf van m'n Lijf te Zwolle (218)., 349
          - Surinaamse Jongeren Beweging te Amsterdam (220)., 350
          - Vereniging van Alleenstaande ouders "Toekomst Bouwers" te Rotterdam (221)., 351
          - Mevrouw M. Van den Eertwegh-Simonis te Bilthoven (222)., 352
          - Stichting Medisch Kleuterdagverblijf "Tesinkweide" te Enschede (223)., 353
          - Streekziekenhuis Gooi-Noord te Blaricum (224)., 354
          - Gewest Friesland van de Nederlandse Vereniging van Huisvrouwen te Sneek (225)., 355
          - Medisch Kleuterdagverblijf Maria Christina te Nijmegen (227)., 356
          - Stichting Vrienden van de Jeugd Alijah te Amsterdam (228)., 357
          - Comité I.J.K. te Veendam (229)., 358
          - J. Niemel te Amsterdam (230)., 359
          - Sociologisch Instituut van de Universiteit van Amsterdam (233)., 360
          - N.A.D.A. te Amsterdam (234)., 361
          - Stichting Internationaal Kinderdagverblijf te Tiel (235)., 362
          - Kinderkontakt te Helmond (236)., 363
          - Interkerkelijke Stichting Ethiopië te Urk (237)., 364
          - Leidschendamse Vrouwenraad te Stompwijk (238)., 365
          - Stichting Wijkopbouw Spaarndam te Amsterdam (239)., 366
          - Het Groene Kruis te Niedorp (240)., 367
          - Stichting De Kamp te Amsterdam (243)., 368
          - Prime Cut te Rotterdam (244)., 369
          - Stichting Philadelphia-Overijssel te Enschede (246)., 370
          - Instituut voor Natuurbeschermingseducatie te Amsterdam (247)., 371
          - Voorbereidingscommissie van de KINFO 79 te Soest (249)., 372
          - Museum van het Kind te Amsterdam (250)., 373
          - "De Marke" Vereniging Rekkense Inrichtingen te Rekken (251)., 374
          - Vereniging Kind en Ziekenhuis te Heerlen (254)., 375
          - Stichting Integratie Buitenbeentjes te Oss (255)., 376
          - Stichting V.N.F.I. te Hilversum (256)., 377
          - Fiom te Dordrecht (258)., 378
          - Stichting Jeugdbelangen te Heerlen (259)., 379
          - De Pijler te Umuiden (260)., 380
          - Vereniging Overblijfcentrum te Winsum (261)., 381
          - Stichting Collektieve Ruimten Grubbehoeve te Amsterdam (262)., 382
          - Schaakclub De Hoven te Deventer (263)., 383
          - G. Barron te Amsterdam (265)., 384
          - Stichting V.N.F.I. te Hilversum (267)., 385
          - Werkgroep Uruguay te Amsterdam (268)., 386
          - Visserijmuseum te Vlaardingen (269)., 387
          - Stichting De Kleine Burcht te Sittard (271)., 388
          - Stichting Kindertelefoon i.o. te Papendrecht (273)., 389
          - Stichting Jongeren Opvanghuis Sjor te Rotterdam (275)., 390
          - Regionaal Comité UNICEF De Kanaalstreek te Stadskanaal (285)., 391
          - Stichting Samenspel Nederlandse en Buitenlandse Gezinnen te Utrecht (286)., 392
          - Stichting Nationaal Orgaan Zwakzinnigenzorg te Utrecht (287)., 393
          - Afdeling Breda van Humanitas te Rijen (288)., 394
          - Mevrouw M. Mentink te Deurningen (289)., 395
          - Noucha van Bakel en Theo van der Sande te Amsterdam (290)., 396
          - Stichting Integratie Buitenbeentjes te Oss (291)., 397
          - Scholengemeenschap W.Y. Bontekoe te Amsterdam (293), 398
          - Stichting BEST te Amsterdam (294)., 399
          - Vereniging van Turkse Leerkrachten in Nederland te Rotterdam (295)., 400
          - Solidariteit Film te Breda (297)., 401
          - Openbaar Kunstbezit te Amsterdam (298)., 402
      - fondsenwerving
        - Stukken betreffende kleinere bijdragen, ingezameld door kinderen, verenigingen en bedrijven, 1979-1980; 403; 1 omslag
        - Stukken betreffende de distributie van de melkpoedergift aangeboden aan H.M. Koningin Juliana ter gelegenheid van het 100-jarig bestaan van het Friesch Rundvee-Stamboek en het Friesch Paarden-Stamboek, 1979-1980; 404; 1 omslag
        - Stukken betreffende aanvragen voor bijdragen uit het fonds dat is gevormd door het Nationaal Comité Koningin Juliana 70 jaar, 1979; 405; 1 omslag
        - Stukken betreffende voorstellen voor verdeling van het fonds dat is gevormd door het Nationaal Comité Koningin Juliana 70 jaar, 1979; 406; 1 omslag
        - Stukken betreffende het project van Binair Keramiek B.V. voor de vervaardiging van een I.J.K.-herinneringstegel, 1979; 407; 1 omslag
          dit project is de ijskast ingegaan.
        - Stukken betreffende de problemen rond de kalenderaktie van RoRo Internationaal, 1979-1980; 408; 1 omslag
        - Stukken betreffende de niet-doorgegane loterij van Spectra/Physics B.V., 1979; 409; 1 omslag
        - Stukken betreffende de fondsen ter beschikking gesteld door Wimpy B.V., Intercontinental Transport B.V. en Verenigde Dura Bedrijven B.V., 1979-1980; 410; 1 omslag
        - Stukken betreffende de Roosvicee-aktie "Maak wat je vindt van het Jaar van het Kind", waarbij de winnaars de prijzenpot over een drietal projecten mochten verdelen, 1979; 411; 1 omslag
        - Stukken betreffende de donatie van Shell Nederland B.V. voor de herinrichting van het kinderdagverblijf Pinkeltje te Rotterdam, 1978-1980; 412; 1 omslag
        - Stukken betreffende de door Vereniging Spiegelkwartier beschikbaar gestelde baten uit de verkoop van catalogi van de tentoonstelling "Kinderen kijken u aan", 1979-1980; 413; 1 omslag
        - Stukken betreffende de bijdragen van firma Woltra B.V. mogelijk geworden door verkoop van een beeldengroepje dat door Yvonne Ypma is ontworpen, 1979-1980; 414; 1 omslag
        - Stukken betreffende de fotowedstrijd en kalenderaktie georganiseerd door Trefpunt Communicatie Advies, 1979; 415; 1 omslag
        - Stukken betreffende de schenking door Siemens Nederland N.V. voor het project Taaldrukwerkplaats Laakkwartier te 's-Gravenhage, 1979-1980; 416; 1 omslag
          Door de nationale commissie is een startsubsidie verstrekt-zie inv.nr. 174.
        - Stukken betreffende de schenking van Johan Matser B.V. aan de Stichting Informatie- en Documentatiecentra ten behoeve van het kind met een handicap en zijn ouders, 1979-1980; 417; 1 omslag
          Zie inv.nr. 116.
        - Stukken betreffende de schenking van Mercis B.V. van 20% van de royalties van het door Dick Bruna gemaakte kinderagendaatje ten behoeve van het project geintegreerde kindercentra, 1978-1980; 418; 1 omslag
        - Stukken betreffende het organiseren van de bewustwordingsaktie en prijsvraag "Waar kom ik vandaan?", 1979-1980; 419; 1 omslag
        - Concept-rapport van W.J. Buijtendorp houdende een verslag van de bewustwordingsaktie en prijsvraag "Waar kom ik vandaan?", 1980 mei; 420; 1 stuk
        - Stukken betreffende de financiële overzichten en adviezen inzake subsidiëring van geïntegreerde kindercentra uit de baten van de aktie "Waar kom ik vandaan?", 1979-1981; 421; 1 omslag
        - Dossiers inzake subsidieverlening aan geintegreerde kindercentra uit de baten van de aktie "Waar kom ik vandaan?", 1979-1982; 422-438; 17 omslagen
          - Stichting Kinderverblijven Schagen e.o., 422
          - Stichting Kinderdagverblijf Velsen te IJmuiden., 423
          - Stichting Kinderdagverblijf Robbedoes te Enschede., 424
          - Stichting Kinderdagverblijven te Helmond., 425
          - Stichting Sociaal-cultureel werk te Deventer., 426
          - Kinderdagverblijf te Den Helder., 427
          - Stichting Internationaal Kinderdagverblijf te Tiel., 428
          - Stichting De Til te Zwolle., 429
          - Stichting Kinderdagverblijf Utrecht-Oost te Utrecht., 430
          - Stichting Internationaal Kinderdagverblijf te Leiden., 431
          - Stichting 70 te Veendam., 432
          - Kinderdagverblijf Pinkeltje te Rotterdam., 433
          - Protestantse Stichting Haagse Kindercentra te 's-Gravenhage., 434
          - VREK, Stichting voor bevordering van de Kreativiteit in het onderwijs te Amsterdam., 435
          - Vereniging voor Kinderverblijven te Dordrecht., 436
          - Wijk- en Speeltuinvereniging De IJssel te Deventer., 437
          - Haarlems Overleg Kinderdagverblijven te Haarlem., 438
        - Dossiers inzake afgewezen aanvragen van kindercentra voor subsidie uit de baten van de aktie "Waar kom ik vandaan?", 1979-1980; 439-446; 8 omslagen
          - Stichting Enschedees Kleuterdagverblijf te Enschede., 439
          - H-Buurtvereniging te Bijlmermeer., 440
          - Stichting Kinderdagverblijf De Paddestoel te Monnickendam., 441
          - Stichting Kinderspeelzaal te Leiderdorp., 442
          - Stichting Peuterspeelzaal De Dijkkwetters te Hiem-Dodewaard., 443
          - Stichting De Vliegende Hollander te 's-Gravenhage., 444
          - Stichting Strecusan te Amsterdam., 445
          - Stichting Kinderdagverblijf Roezemoes te Delft., 446
        - Indicateur op de correspondentie met kindercentra betreffende aanvragen om subsidie uit de baten van de aktie "Waar kom ik vandaan?", 1979-1982; 447; 1 katern
      - publiciteit
        - Stukken betreffende de perspresentatie op 19 december in de Rolzaal te 's-Gravenhage, 1978; 448; 1 omslag
        - Teksten van lezingen en toespraken die zijn gehouden door leden van de nationale commissie en de N.K.R, met inhoudsopgave, 1978-1979; 449; 1 omslag
          voor teksten van de toespraken gehouden op de Slotmanifestatie zie inv.nr. 118.
        - Stukken betreffende het gebruik van het I.J.K.-logo door derden, 1978-1979; 450; 1 omslag
        - Stukken betreffende interviews en andere publiciteitsactiviteiten via de media, 1978-1980; 451; 1 omslag
        - Video-opname van het B.B.C.-lunchprogramma The Pebble Mill Show waarin een film over de Nederlandse I.J.K.-activiteiten wordt vertoond, 1979; 452; 1 video-cassette
          I: voor de correspondentie hierover zie inv.nr. 451.
          II: het betreft een Scotch VC-30/65 video-cassette recording.
        - "Kijk op '79", nummers 1-7, de informatiekrant van de nationale commissie, 1979-1980; 453; 1 omslag
        - "Het Internationaal Jaar van het Kind", folder waarin een uiteenzetting over het komende jaar wordt gegeven, 1979; 454; 1 stuk
        - "Kinderen hebben ook rechten.....", folder, met stukken betreffende de totstandkoming hiervan door steun van de Hoofddirectie Gelddiensten P.T.T., 1979; 455; 1 omslag
        - "Kinderen die vragen", boek waarin vraaggesprekken worden weergegeven met kinderen over hun problemen in de samenleving, uitgegeven door de nationale commissie, gedrukt., 1979; 456; 1 deel
          Voor de notulen van de vergaderingen der redacteuren zie inv.nr. 504.
    - Contacten met andere organisaties
      - Correspondentie betreffende de Interdepartementale Ambtelijke Werkgroep I.J.K., 1978-1979; 457; 1 omslag
      - Stukken betreffende de informatie-uitwisseling met de Raad voor het Jeugdbeleid, 1978-1980; 458; 1 omslag
      - Background and guidelines for actions in support of the International Year of the Child, UNICEF, 1977; 459; 1 band
      - Directory of national actions for the International Year of the Child, UNICEF, 1979; 460; 1 deel
      - Stukken betreffende de informatieverzorging door het I.Y.C.-secretariaat te Genéve, 1978-1980; 461; 1 omslag
        Voor de verspreide periodieken zie inv.nrs. 580-606.
      - Registers of activities, I.Y.C.-secretariaat (Genève, New York), volume 1-5, 1978-1979; 462-466; 5 banden
        - Volume 1, 1978 mei., 462
        - Volume 2, 1978 oktober., 463
        - Volume 3, 1979 januari., 464
        - Volume 4, 1979 januari., 465
        - Volume 5, 1979 juni., 466
      - "I.Y.C. National Progress Report nr. 1", kopie van het rapport aan het I.Y.C.-secretariaat te New York inzake de ondernomen/geplande activiteiten, 1979 maart; met retro-acta, 1978-1979; 467; 1 omslag
      - "I.Y.C. National Progress Report nr. 2", kopie van het rapport aan het I.Y.C.-secretariaat te New York inzake de ondernomen/geplande activiteiten, 1979 juli; met retro-acta, 468; 1 omslag
      - Correspondentie betreffende gegevens voor het eindverslag van het I.Y.C.-secretariaat te New York en het secretariaat voor Europa te Genève, 1979-1980; 469; 1 omslag
      - Rapport van R.H. Latenstein van Voorst betreffende de Workshop voor secretarissen en voorlichters van de nationale commissies in Europa, met bijlagen, 1978, oktober; 470; 1 omslag
      - Stukken betreffende de bijeenkomst van secretarissen en voorlichters van de nationale commissies in Europa, 1979 maart; 471; 1 omslag
      - Stukken betreffende de gezamenlijke bijeenkomst van de nationale commissies en de nationale UNICEF-comités, 1979 oktober; 472; 1 omslag
      - Notulen van de tweede algemene vergadering van de N.G.O./I.Y.C. Committee te Genéve, met bijlagen, 1979 april; 473; 1 omslag
      - Notulen van de laatste algemene vergadering van de N.G.O./I.Y.C. Committee te New York, met bijlagen, 1980; 474; 1 omslag
      - Stukken betreffende de ondersteunende activiteiten van de N.G.O./I.Y.C. Committee, 1978-1980; 475; 1 omslag
      - Vergaderstukken van de 33ste en 34ste zitting van de Algemene Vergadering der Verenigde Naties betreffende het internationale jaar van het kind, Engels talig, 1978-1979; 476; 1 omslag
    - Eindrapportage
      - Correspondentie betreffende de concept-teksten van het eindrapport, 1980; 477; 1 omslag
      - Concept-teksten van het eindrapport, 1980; 478; 1 omslag
      - Opname-modellen van de bijlagen van het eindrapport, z.d.; 479; 1 omslag
      - Rapport Stichting "Nationale Commissie Internationaal Jaar van het Kind-1979", Staatsuitgeverij 's-Gravenhage, gedrukt., 1980; 480; 1 deel
      - Folder annex intekenformulier voor het eindrapport, met stukken betreffende de totstandkoming hiervan, 1979; 481; 1 omslag
    - Varia
      - Correspondentie betreffende uitspraken van Th.H. Bot inzake de werkende vrouw en de opvang van kinderen, 1979; 482; 1 omslag
      - Correspondentie met het Ministerie van Buitenlandse Zaken betreffende het voortbestaan van het maandblad Samsam, 1979; 483; 1 omslag
      - Correspondentie betreffende bezwaren van derden tegen legalisering van abortus provocatus, 1979; 484; 1 omslag
      - Correspondentie betreffende de controverse tussen prof.dr. B.Th. Tervoort en J. van Eijndhoven, directeur van het Instituut voor Doven te Sint-Michielsgestel naar aanleiding van een te houden symposium, 1979; 485; 1 omslag
- De archieven van de werkgroepen en subcommissie II, II.
  - Werkgroep 1, opvoeding in het gezin, gezondheid en bescherming van het kind., A.
    - Notulen van de vergaderingen, met bijlagen, 1978-1980; 486; 1 omslag
    - Ingekomen en doorslagen van uitgaande stukken, 1978-1980; 487; 1 omslag
    - Folder waarin informatie wordt gegeven over de commissies die zich binnen de werkgroep hebben gevormd met de geplande activiteiten, gedrukt., 1979; 488; 1 katern
      In tweevoud.
    - "Het kind in het gezin", een uitgave van de Nationale Kruisvereniging en de werkgroep waarin artikelen uit het maandblad M.G.Z. zijn gebundeld, gedrukt., 1979; 489; 1 deel
    - "Folders voor ouders-een overzicht", brochure uitgegeven door de werkgroep, met stukken betreffende de totstandkoming hiervan, 1979; 490
  - Werkgroep 2, ontwikkeling in en buiten schoolverband; spel, recreatie en creativiteit., B.
    - Notulen van de vergaderingen, 1978-1980; 491; 1 omslag
    - Ingekomen en doorslagen van uitgaande stukken, 1978-1979; 492; 1 omslag
    - Rapport van H.G. Akkermans inzake het speerpuntproject "Partiële-zo mogelijk totale interne integratie Voortgezet Buitengewoon Onderwijs en omgekeerde externe integratie", gekopieerd., 1979; 493; 1 stuk
    - Stukken betreffende de studiedagen "Kind en leefmilieu", "Het gehandicapte kind op de gewone school" en "De opvang van het leergestoorde kind", 1979; 494; 1 omslag
    - "Informatie en gratis materialen voor het onderwijs", folder uitgegeven door de werkgroep, gedrukt., 1979; 495; 1 katern
      In viervoud.
  - Werkgroep 3, de tweede generatie der culturele minderheden., C.
    - Notulen van de vergaderingen, met bijlagen, 1978-1980; 496; 1 omslag
    - Ingekomen en doorslagen van uitgaande stukken, 1979-1980; 497; 1 omslag
    - Stukken betreffende de subwerkgroep Onderwijs Culturele Minderheden, 1979-1980; 498; 1 omslag
    - Stukken betreffende de stuurgroep Beleidsanalyse Tweede Generatie, 1979-1980; 499; 1 omslag
  - Werkgroep 4, organisaties van programma's met en voor kinderen., D.
    - Notulen van de vergaderingen, met bijlagen, 1978-1980; 500; 1 omslag
    - Ingekomen en doorslagen van uitgaande stukken, 1978-1980; 501; 1 omslag
  - Werkgroep 5, algemene sociale en maatschappelijke vraagstukken, het kind betreffende., E.
    - Notulen van de vergaderingen, met bijlagen, 1978-1980; 502; 1 omslag
    - Ingekomen en doorslagen van uitgaande stukken, 1978-1980; 503; 1 omslag
    - Notulen van de vergaderingen der redacteuren van het boek "Kinderen die vragen", met bijlagen, 1979-1980; 504; 1 omslag
      I: Zie voor het boek inv.nr. 456.
      II: Zie ook de notulen van de 16e bestuursvergadering inv.nr. 19.
    - Eindrapport betreffende de werkzaamheden van de werkgroep; met retro-acta, 1979., 1980; 505; 1 omslag
  - Subcommissie II, het kind in de derde wereld., F.
    - Notulen van de vergaderingen, met bijlagen, 1978-1980; 506; 1 omslag
    - Ingekomen en doorslagen van uitgaande stukken, 1978-1980; 507; 1 omslag
    - "Nederlandse organisaties voor het kind in de derde wereld"-overzicht samengesteld door Subcommissie II, 's-Gravenhage, gedrukt., 1979; 508; 1 deel
    - Rapport houdende het verslag van de informatiedag "Het kind in de derde wereld" met bijlagen, 1979; 509; 1 omslag
    - Bandopnamen van de inleidingen, die drs. G. Ringnalda en dr. W.H.A. Voorhoeve hebben gehouden op de informatiedag "Het kind in de derde wereld", 1979; 510; 1 spoel
      Dit betreft een 4-sporen opname op een 13 mm band met een snelheid van 9.5 cm/seconde.
  - Werkgroep Informatie, Publiciteit, Subsidieverlening en Fondsenwerving., G.
    - Notulen van de vergaderingen, met bijlagen, 1978-1980; 511; 1 omslag
    - Ingekomen en doorslagen van uitgaande stukken, 1978-1980; 512; 1 omslag
    - "Filmlijst", brochure waarin films zijn opgenomen over het onderwerp "Jeugd", zoals deze door verschillende verhuurbedrijven worden aangeboden, 1979; 513; 1 deel
- Het archief van de Nederlandse Kinderraad, III.
  - Notulen van de vergaderingen, met bijlagen, 1979-1980; 514; 1 omslag
  - Ingekomen en doorslagen van uitgaande stukken, 1979-1980; 515; 1 omslag
  - Stukken betreffende de installatie van de kindercommissie, 1979; 516; 1 omslag
  - Nota houdende de financiële instructie, (1979); 517; 1 stuk